【裁判字號】    98,台上,5416
【裁判日期】    980923
【裁判案由】    公共危險
【裁判全文】
最高法院刑事判決            九十八年度台上字第五四一六號
上  訴  人  甲○○
上列上訴人因公共危險案件，不服台灣高等法院中華民國九十八
年八月五日第二審判決（九十八年度交上訴字第七五號，起訴案
號：台灣台北地方法院檢察署九十八年度偵字第四五七五號），
提起上訴，本院判決如下：
    主  文
上訴駁回。
    理  由
按刑事訴訟法第三百七十七條規定，上訴於第三審法院，非以判
決違背法令為理由，不得為之。是提起第三審上訴，應以原判決
違背法令為理由，係屬法定要件。如果上訴理由書狀並未依據卷
內訴訟資料，具體指摘原判決不適用何種法則或如何適用不當，
或所指摘原判決違法情事，顯與法律規定得為第三審上訴理由之
違法情形，不相適合時，均應認其上訴為違背法律上之程式，予
以駁回。本件原判決維持第一審論處上訴人甲○○駕駛動力交通
工具肇事，致人受傷而逃逸罪刑（累犯，處有期徒刑七月），駁
回其在第二審之上訴，已詳敘認定犯罪事實之依據及憑以認定之
理由。從形式上觀察，原判決並無違背法令之情形。卷查上訴人
於第一審審理及原審行準備程序時，均為認罪之表示（見第一審
卷第四一頁、原審卷第三十頁背面），並經被害人韓守君於偵查
中證實上訴人肇事後驅車加速逃逸之情明確，足認其自白與事實
相符。再觀諸原判決所認定之事實及偵查卷附被害人之警詢調查
筆錄、台北市○○○○○道路交通事故肇事人自首情形紀錄表所
示，上訴人係於逃逸後，即經被害人抄錄車號向警報案，警方查
知上訴人姓名，旋赴肇事現場，因上訴人不在現場，遂至上訴人
住處帶其回派出所調查等情，上訴人顯非自首之屬，且其於偵審
中亦未曾主張自首情事。上訴意旨徒謂上訴人之自白不實、被害
人之指訴前後不一、上訴人主觀上無違法性之認識、曾打電話向
警自首云云，指摘原判決有適用法則不當及調查未盡之違法，顯
非依據卷內資料執為指摘之合法第三審上訴理由。再以刑法第五
十九條之酌量減輕其刑，必須犯罪另有其特殊之原因與環境等，
在客觀上足以引起一般同情，認為即予宣告法定最低刑期，猶嫌
過重者，始有其適用，且係裁判上之酌減，屬法院裁量權行使之
範疇，不得任意指為違法。原判決說明上訴人肇事逃逸，經被害
人騎機車追上質問，仍不予理會，再行駕車加速離去之犯罪情狀
，係蓄意逃逸以圖規避責任，客觀上並無特殊之原因與環境等足
以引起一般同情之情形存在，第一審未依刑法第五十九條酌減其
刑，並無不合。上訴意旨就此任意指摘原判決有不適用法則之違
誤，顯與法律規定得為第三審上訴理由之違法情形，不相適合。
本件上訴違背法律上之程式，應予駁回。本院既從程序上駁回上
訴，上訴人提出證明書影本一紙，無從審酌，附此敘明。
據上論結，應依刑事訴訟法第三百九十五條前段，判決如主文。
中    華    民    國  九十八  年    九    月  二十三  日
                      最高法院刑事第十庭
                          審判長法官  花  滿  堂
                                法官  黃  正  興
                                法官  陳  東  誥
                                法官  林  錦  芳
                                法官  洪  昌  宏
      本件正本證明與原本無異
                                      書  記  官
中    華    民    國  九十八  年    九    月  二十八  日
                                                Ａ


司法院資訊處製作；財團法人民間司法改革基金會備份。
